臺灣苗栗地方法院刑事判決　　　　　　　　　　　　　九十二年度訴字第二九一號
　　公　訴　人　臺灣苗栗地方法院檢察署檢察官
　　被　　　告　乙○○
　　選任辯護人　喬國偉律師
右列被告因違反槍砲彈藥刀械管制條例案件，經檢察官提起公訴（九十二年度偵字第
一六二二號），本院判決如左：
    主  文
乙○○未經許可，持有其他可發射子彈具有殺傷力之手槍，處有期徒刑壹年陸月，併
科罰金新台幣伍萬元，罰金如易服勞役以銀元參佰元即新台幣玖佰元折算壹日。
扣案之仿ＳＩＧ　ＳＡＵＥＲ廠半自動手槍製造之改造手槍壹枝（含彈匣壹個，槍枝
管制編號0000000000號）沒收。
    事  實
一、乙○○於民國（下同）九十二年四月十日下午五時至六時許之間，在新竹市○○
    路路旁草欉內，拾得他人丟棄不要可擊發子彈具有殺傷力之仿ＳＩＧ　ＳＡＵＥ
    Ｒ廠半自動手槍製造之改造手槍一枝（含彈匣一個，槍枝管制編號000000
    0000號）後，即未經許可而無故持有之。嗣乙○○於九十二年四月十七日上
    午四時十五分許，駕駛一部車牌號碼ＨＵ─二五一二號自用小客車，途經國道一
    號中山高速公路北上一四０公里處，因超速遭國道公路警察局第二警察隊造橋分
    隊員警龔世源、凌欽敏攔檢未成，兩位警員立即駕駛警車追趕，終在國道一號中
    山高速公路北上一三五公里處，將乙○○座車攔下，警方因懷疑乙○○有攜帶違
    禁物品，始故意逃避攔檢，遂要求乙○○打開車門，看見車內放有一個以塑膠袋
    包裝之物品，警員凌欽敏質問乙○○該包物品是何物，乙○○佯稱是玩具手槍，
    並自行拿出該枝手槍給警員看，警員懷疑是改造手槍先予以查扣，並將乙○○帶
    回隊部加以調查。
二、案經內政部警政署國道公路警察局第二警察隊報請臺灣苗栗地方法院檢察署檢察
    官偵查起訴。
    理  由
一、右揭事實，被告乙○○原本一再矢口否認有何犯行，或辯稱：伊以為該枝手槍是
    玩具手槍便隨手放在車內，伊不知是改造手槍云云，或辯稱：伊有遭到警方刑求
    ，警方違法搜索其座車云云，或辯稱：該枝手槍之槍管原本是塑膠製，遭到警方
    更換鐵製之槍管栽贓誣陷云云，並要求本院傳喚警員凌欽敏，及與其同車之前女
    友甲○○、友人丙○○、古琇玟到院作證，而其聲請傳喚之證人凌欽敏、甲○○
    、丙○○及古琇玟等四人，亦均到院以證人身分接受交互詰問完畢，被告乙○○
    仍再三否認犯罪，迄至本院宣示辯論終結前，詢問被告乙○○最後有無陳述時，
    被告乙○○見對其不利之證據相當充分，在無法抵賴情形下，始俯首認罪，並要
    求本院從輕量刑。至扣案之改造手槍一枝，確係被告乙○○自行拿出遞給警員，
    警員並未違法搜索，亦未對被告乙○○刑求，警方查扣該枝手槍後未更換槍管即
    予以封存送鑑等情，已據證人即警員龔世源於檢察官偵查中，及證人即警員凌欽
    敏在本院進行交互詰問時證述屬實，足見被告乙○○認罪前雖有不同說法之辯解
    ，然全部辯解均係其自行虛構，希冀達其脫卸刑責之目的，自難採信。另證人甲○○雖到院證稱：有看到被告乙○○遭警毆打云云乙節，然證人甲○○係被告乙○○之前女友，其證詞不免有偏頗被告乙○○之嫌，且與被告乙○○所稱受到何
    種傷害之情形不符，故證人甲○○之證詞，無法作為有利於被告乙○○之認定。
    至證人丙○○、古琇玟到院接受交互詰問時，兩人大都以不清楚回應，可見該二
    位證人之證詞，對被告乙○○是否構成犯罪，並無任何影響。又扣案之改造手槍
    一枝，經送內政部警政署刑事警察局鑑定結果：「送鑑改造手槍一枝（槍枝管制
    編號0000000000號），認係由仿ＳＩＧ　ＳＡＵＥＲ廠半自動手槍製
    造之金屬玩具手槍，更換土造金屬槍管、槍機改造而成之改造手槍，機械性能良
    好，可擊發適用子彈，認具殺傷力。」有該局九十二年六月二十日刑鑑字第０九
    二００七三三六七號槍彈鑑定書一份在卷足參。是被告乙○○於本院宣示辯論終
    結前所為之認罪，與事實相符。本件事證已臻明確，被告乙○○上開之犯行，洵
    堪認定。
二、核被告乙○○所為，係犯槍砲彈藥刀械管制條例第十一條第四項之未經許可持有
    其他可發射子彈具有殺傷力之手槍罪。爰審酌被告乙○○拾得他人丟棄不要之改
    造手槍後，不思送交警方處理，反未經許可無故持有且隨身攜帶，被警查獲後一
    再編織各種不同說法之辯解，企圖將自己塑造成無辜之被害人，冀達其脫罪之目
    的，浪費司法資源，莫此為甚，理應重罰，惟念其在辯論終結前最後一刻，終究
    俯首認罪，足見其人尚有悔意，及所非法持有之改造手槍，未供其他犯罪之用等
    一切情狀，本院並參酌檢察官之具體求刑，從輕量處如主文第一項所示之刑，及
    就併科罰金部分諭知易服勞役之折算標準，以資懲儆。
三、至扣案之仿ＳＩＧ　ＳＡＵＥＲ廠半自動手槍製造之改造手槍一枝（含彈匣一個
    ，槍枝管制編號0000000000號），係違禁物，應依刑法第三十八條第
    一項第一款之規定予以宣告沒收。
據上論斷，應依刑事訴訟法第二百九十九條第一項前段，槍砲彈藥刀械管制條例第十
一條第四項，刑法第十一條前段、第四十二條第二項、第三十八條第一項第一款，罰
金罰鍰提高標準條例第二條，現行法規所定貨幣單位折算新台幣條例第二條，判決如
主文。
本案經檢察官黃智勇到庭執行職務。
中　　　華　　　民　　　國　　　九十三　　　年　　十　　月　　二十八　　日
　　　　　　　　　　　　　　　　　　　　臺灣苗栗地方法院刑事第二庭
                                            審判長法　官  林 燦 都
                                                  法　官  張 文 毓
                                                　法  官  柳 章 峰
右正本證明與原本無異。
如不服本判決，應於判決送達後十日內向本院提出上訴狀( 應附繕本 )，上訴於臺灣
高等法院台中分院。
                                                　書記官  歐 明 秀
中　　　華　　　民　　　國　　　九十三　　　年　　十　　月　　二十八　　日
附錄本案論罪科刑法條全文
槍砲彈藥刀械管制條例第十一條
未經許可，製造、販賣或運輸第四條第一項第一款所稱其他可發射金屬或子彈具有殺
傷力之各式槍砲者，處五年以上有期徒刑，併科新臺幣一千萬元以下罰金。
未經許可，轉讓、出租或出借前項所列槍砲者，處三年以上十年以下有期徒刑，併科
新臺幣七百萬元以下罰金。
意圖供自己或他人犯罪之用，而犯前二項之罪者，處無期徒刑或七年以上有期徒刑，
併科新臺幣一千萬元以下罰金。
未經許可，持有、寄藏或意圖販賣而陳列第一項所列槍砲者，處一年以上七年以下有
期徒刑，併科新臺幣七百萬元以下罰金。
第一項至第三項之未遂犯罰之。
